# 请各位老师指点：现金流量表的间接法与资产负债表

提问人：模 拟盘 大 师 时间：2022-12-09 11:09:28
我在看香港上市公司 0700 的年报，附注 43 （P.300）给出了现金流量表的间接法。其中有一个调整项目是“递延收入”，金额为 2,293 （百万元）。
而对照综合财务状况表，递延收入（非流动）年初6,678，年末4,526，增加-2,152；递延收入（流动）年初82,827，年末87,846，增加5,019，流动与非流动部分合计增加 2,827 ，，这与前文提到的现金流量表间接法的数字2,293有显著的差别。我理解递延收入应该全部都是经营活动产生的现金流量。请问这种差别是什么原因造成的呢？

回答人：chenyiwei
例如合并报表层面是否有其他特殊原因导致合并资产负债表中某一项目的年初、期末余额出现差异，例如合并范围变动的影响（处置子公司、年内非同一控制下合并等）？当然也不排除可能有一些无法合理估计到的特殊原因。